【裁判字號】    89,訴,4523
【裁判日期】    891130
【裁判案由】    清償借款
【裁判全文】
臺灣臺北地方法院民事判決  八十九年度訴字第四五二三號
    原        告  中興商業銀行股份有限公司
    法 定 代理人  丁○○
    訴 訟 代理人  乙○○
    被        告  甲○○
    兼訴訟代理人  丙○○
右當事人間請求清償借款事件，本院判決如左：
    主    文
被告應連帶給付原告新台幣伍佰柒拾玖萬肆仟陸佰壹拾玖元，及如附表一所示之利息
、違約金。
訴訟費用由被告連帶負擔。
本判決第一項於原告以新台幣壹佰玖拾參萬元供擔保後，得假執行。
    事    實
甲、原告方面：
一、聲明：除假執行擔保金額外，如主文所示。
二、陳述：
（一）本件當事人間消費借貸契約，依約定書第十一條約定，以鈞院為第一審管轄法
      院。
（二）被告丙○○（本名黃文卿）於民國（下同）八十七年七月二十三日邀同被告甲
      ○○為連帶保證人，簽具借據二紙，向原告借款新台幣（下同）六百萬元，利
      息自借款日起按如附表一所示之年利率按月計付，惟如原告利率調整時，被告
      等均自調整日起改按原告新訂基本放款利率加碼年率○‧四五％及○‧九％後
      之利率計付利息。本息逾期違約金、償還方式分別依借據上約定條款第四條約
      定。惟被告自八十八年七月二十三日起即未依約繳納本息，並經原告屢催未果
      ，尚積欠五百七十九萬四千六百一十九元。
（三）依約定書第三條第二款約定，任何一宗債務不依約付息時，並經原告於合理期
      間通知後，全部債務視為全部到期。查前開欠款經原告合理通知，惟被告仍置
      之不理，依約其已喪失期限利益，全部債務視為到期，雖迭經催討仍未獲清償
      ，為此依法訴請被告清償五百七十九萬四千六百一十九元及如附表一所示之利
      息、違約金。
三、證據：提出借據二紙、約定書二紙、催繳通知書二紙、掛號回執一紙、放款借據
    備查卡二紙等影本為證。
乙、被告方面：
一、聲明：請求駁回原告之訴。
二、陳述：自認上開借款及連帶保證之事實，惟辯稱現無能力全部償還。
    理    由
甲、程序方面：
一、按當事人得以合意定第一審管轄法院，但以關於由一定法律關係而生之訴訟為限
    ，前項合意，應以文書為之，民事訴訟法第二十四條定有明文。依被告簽具予原
    告之約定書第十一條已約定，兩造已合意以本院為本借款涉訟時之第一審管轄法
    院，是以原告向本院提起本件清償借款之訴，核與首揭規定，尚無不合。
二、另按訴狀送達後，原告得擴張或減縮應受判決事項之聲明，民事訴訟法第二百五
    十五條第一項第三款著有明文。本件原告起訴有關違約金之請求時間，原如附表
    二所載，嗣於八十九年十一月二十七日言詞辯論期日當庭聲明有關違約金之主張
    改以附表一所示時間起算，查原告嗣後所為之上開聲明僅係減縮原應受判決事項
    之聲明，核與上開規定尚無不合，自無庸得被告之同意，合先敘明。
乙、得心證之理由：
一、本件原告主張之事實，已據其提出與所述相符之借據、約定書、催繳通知書、掛
    號回執、放款借據備查卡等件為證，核與所述相符，復經被告自認無訛，堪信原
    告主張之借款及連帶保證之事實為真實。被告固辯稱：目前缺乏資財、無法馬上
    還錢等語。惟縱屬真實，要無解於其等應負之清償責任。
二、按借用人應於約定期間內，返還與所借用物種類、品質、數量相同之物。又稱保
    證者，謂當事人約定，一方於他方之債務人不履行債務時，由其代負履行責任之
    契約；又保證債務，除契約另有訂定外，包含主債務之利息、違約金、損害賠償
    及其他從屬於主債務之負擔；另連帶債務之債權人，得對債務人中之一人或數人
    或全體同時或先後請求全部或一部之給付；民法第四百七十八條、第七百三十九
    條、第七百四十條、第二百七十三條第一項分別定有明文。本件被告即主債務人
    丙○○未依約償還借款，為連帶保證人之被告甲○○迄今亦未清償，己如前述，
    依上開規定，被告二人自應負連帶清償之責。
三、從而，原告依消費借貸及連帶保證契約請求被告丙○○、甲○○連帶給付借款五
    百七十九萬四千六百一十九元，與如附表一所示之利息、違約金，為有理由，應
    予准許。
丙、假執行之宣告：
    原告陳明願供擔保，請求宣告假執行，核無不合，茲酌定相當之擔保金額，予以
    准許。
丁、結論：本件原告之訴為有理由，依民事訴訟法第八十五條第二項、第三百九十條
    第二項，判決如主文。
中      華      民      國    八十九    年      十一    月      三十    日
                                  民事第一庭法  官  蕭胤瑮
右為正本係照原本作成
如對本判決上訴，須於判決送達後廿日內向本院提出上訴狀
中      華      民      國    八十九    年      十一    月      三十    日
                                            書記官  方美雲


司法院資訊處製作；財團法人民間司法改革基金會備份。
